---
title: "Zadanie4"
author: "ukasz Pyrek"
date: "2023-05-05"
output: html_document
---

```{r setup, include=FALSE}
knitr::opts_chunk$set(cache = TRUE, warning = FALSE)
```
Za pomoc odpowiednich symulacji zbada wpyw liczby klas (na kt贸re dzielone s dane) odsetek
odrzuce prawdziwej hipotezy g贸wnej (tzn. bd I rodzaju) w tecie 
2 w przypadku weryfikacji
zgodnoci z rozkadem 
2 o r贸偶nych stopniach swobody, tzn. generowa dane pochodzce z rozkadu

2 o  stopniach swobody i weryfikowa hipotez, 偶e dane maj rozkad 
2 o  st. swobody.
Uzyskane wyniki nale偶y przedstawi na odpowiednich wykresach ilustrujcych rozmiary test贸w z
uwzgldnieniem: <br />
- liczby danych, <br />
- liczby klas, <br />
- liczby stopni swobody generowanego rozkadu.
```{r}
library(ggplot2)
library(zoo)

power_fun <- function(n,df,no_of_bins){
  mean(
    sapply(1:100, function(i){
      sample <- pchisq(rchisq(n,df),df)
      min_ <- min(sample)
      max_ <- max(sample)
      bin_width <- round((max_-min_)/no_of_bins,10)
      h <- hist(sample,breaks=c(seq(min_,max_+bin_width,bin_width)), plot = FALSE)
      breaks_cdf <- pchisq(h$breaks,0,1)
      probs <- rollapply(breaks_cdf, 2, function(x) x[2] - x[1])
      chisq.test(h$counts, p=probs, rescale.p=TRUE)$p.value < 0.05
    }))
}
bins_seq = c(2,3,5,10,25,50)
n_seq = c(seq(5,100,5),seq(125,300,25))
df_seq = c(3,5,10,25,50)

for(bins in bins_seq){
  data_list <- NULL
  data <- NULL
  data_list <-
    lapply(n_seq, function(n){
      data.frame(
        n = n,
        df = df_seq,
        power = sapply(df_seq, function(df) power_fun(n, df, bins))
      )  
    })
  data <- do.call(rbind, data_list)
  plot <- ggplot(data = data, aes(x=n,y=power, col = factor(df))) +
    geom_line() + 
    geom_hline(yintercept=0.05, linetype='dotted') + 
    geom_hline(yintercept=1, linetype='dotted') +
    ggtitle(paste("liczba klas:",bins)) + labs(col = "Stopnie swobody", y = "error")
  print(plot)
}
```
<br/>
Wraz ze wzrostem liczby klas odsetek popenienia bdu I rodzaju spada.