---
title: "Zadanie13"
author: "Łukasz Pyrek"
date: "2023-06-01"
output: html_document
---

```{r setup, include=FALSE}
knitr::opts_chunk$set(cache = TRUE, warning = FALSE)
```

Za pomocą odpowiednich symulacji zbadać odsetek odrzuceń prawdziwej hipotezy głównej w teście
Kołmogorowa-Smirnowa w przypadku, gdy rozważane próbki pochodzą z tego samego rozkładu.
Rozważyć dwa różne rozkłady asymetryczne. W badaniu uwzględnić różną liczebność próbek.
Uzyskane wyniki należy przedstawić na odpowiednich wykresach ilustrujących wyniki z
uwzględnieniem: <br />
- liczby danych (można rozważać różne liczebności w każdej z próbek), <br />
- parametrów rozważanych rozkładów.

```{r}
library(ggplot2)
power_fun <- function(n1, n2, df){
  mean(
      sapply(1:1000, function(i){
        sample1 <- rchisq(n1,df)
        sample2 <- rchisq(n2,df)
        ks.test(sample1,sample2)$p.value < 0.05}))
}

n1_seq <- c(3,10,30,100)
n2_seq <- c(3,10,30,100)
df_seq <- seq(1,100,1)
for(n1 in n1_seq){
  data_list <- NULL
  data <- NULL
  data_list <-
    lapply(df_seq, function(df){
      data.frame(
        df = df,
        n = n2_seq,
        power = sapply(n2_seq, function(n2) power_fun(n1, n2, df))
      )  
    })
  data <- do.call(rbind, data_list)
  plot <- ggplot(data = data, aes(x=df,y=power, col = factor(n))) +
    geom_line() + 
    geom_hline(yintercept=0.05, linetype='dotted') + 
    geom_hline(yintercept=1, linetype='dotted') +
    ggtitle(paste("Liczebność pierwszego rozkładu:",n1)) + labs(col = "Liczebność drugiego rozkładu")
  print(plot)
}


```