---
title: "Zadanie7"
author: "Łukasz Pyrek"
date: "2023-05-05"
output: html_document
---

```{r setup, include=FALSE}
knitr::opts_chunk$set(cache = TRUE, warning = FALSE)
```
Zad. 7
Za pomocą odpowiednich symulacji zbadać moc testu Kołmogorowa-Smirnowa w przypadku, gdy
rozważane próbki danych pochodzą w rozkładów normalnych o tej samej wartości oczekiwanej, ale o
różnych odchyleniach standardowych. Rozważyć różne wartości oczekiwane. Uzyskane wyniki należy
przedstawić na odpowiednich wykresach ilustrujących moce testów z uwzględnieniem:<br />
- liczby danych (można rozważać różne liczebności w każdej z próbek), <br />
- odchyleń standardowych.
```{r}
library(ggplot2)
library(gridExtra)
library(grid)
power_fun <- function(n, m, s1, s2){
  mean(
    sapply(1:100, function(i) {
      sample1 = rnorm(n, m, s1) 
      sample2 = rnorm(n, m, s2)
      ks.test(sample1,sample2)$p.val < 0.05 
    })
  )
}

s1_seq = c(1,2.5,10,25,50)
s2_seq = c(1,2.5,10,25,50)
m_seq = c(0,5,25,50,100)
n_seq = c(seq(5,100,5),seq(125,300,25))
for(s1 in s1_seq){
  plots <- c()
  i = 1
  for(s2 in s2_seq){
    if(s1 == s2){next}
    data_list <- NULL
    data <- NULL
    data_list <-
      lapply(n_seq, function(n){
        data.frame(
          n = n,
          m = m_seq,
          power = sapply(m_seq, function(m) power_fun(n, m, s1, s2))
        )  
      })
    data <- do.call(rbind, data_list)
    plots[[i]] <- ggplot(data = data, aes(x=n,y=power, color = factor(m))) +
      geom_line() + 
      geom_hline(yintercept=0.05, linetype='dotted') + 
      geom_hline(yintercept=1, linetype='dotted') +
      guides(color = FALSE) +
      ggtitle(paste("Odchylenia standardowe: ",s1,'vs',s2)) + labs(col = "Wartość oczekiwana")
    i <- i + 1
  }
  grid.arrange(plots[[1]],plots[[2]],plots[[3]],plots[[4]], ncol=2)
}



```