---
title: "Zadanie12"
author: "Łukasz Pyrek"
date: "2023-06-01"
output: html_document
---

```{r setup, include=FALSE}
knitr::opts_chunk$set(cache = TRUE, warning = FALSE)
```

Za pomocą odpowiednich symulacji zbadać moc testu Kołmogorowa-Smirnowa w przypadku, gdy
rozważane próbki danych pochodzą w rozkładów normalnych o tym samym odchyleniu
standardowym, ale różniących się wartościami oczekiwanymi. Rozważyć różne wartości odchyleń
standardowych. Uzyskane wyniki należy przedstawić na odpowiednich wykresach ilustrujących moce
testów z uwzględnieniem: <br />
- liczby danych (można rozważać różne liczebności w każdej z próbek), <br />
- wartości oczekiwanych.

```{r}
library(ggplot2)
power_fun <- function(n, m1, m2){
  mean(
      sapply(1:1000, function(i){
        sample1 <- rnorm(n,m1)
        sample2 <- rnorm(n,m2)
        ks.test(sample1,sample2)$p.value < 0.05}))
}

m1_seq = c(1.1,1.2,1.5,2)
m2_seq = c(1.1,1.2,1.5,2,3)
n_seq = c(seq(5,100,5),seq(125,300,25))

for(m1 in m1_seq){
  data_list <- NULL
  data <- NULL
  data_list <-
    lapply(n_seq, function(n){
      data.frame(
        n = n,
        m = m2_seq,
        power = sapply(m2_seq, function(m2) power_fun(n, m1, m2))
      )  
    })
  data <- do.call(rbind, data_list)
  plot <- ggplot(data = data, aes(x=n,y=power, col = factor(m))) +
    geom_line() + 
    geom_hline(yintercept=0.05, linetype='dotted') + 
    geom_hline(yintercept=1, linetype='dotted') +
    ggtitle(paste("Wartość oczekiwana pierwszego rozkładu:",m1)) + labs(col = "Wartość oczekiwana drugiego rozkładu")
  print(plot)
}

```