---
title: "Zadanie8"
author: "ukasz Pyrek"
date: "2023-05-06"
output: html_document
---

```{r setup, include=FALSE}
knitr::opts_chunk$set(warning = FALSE, cache = TRUE)
```
Za pomoc odpowiednich symulacji zbada moc testu Komogorowa i testu Komogorowa z
wykorzystaniem PIT (probability integral transform), z hipotez g贸wn, 偶e cecha ma rozkad
normalny w przypadku, gdy dane pochodz z rozkadu -Studenta lub z rozkadu 2
(uwaga: 偶eby
wyniki byy por贸wnywalne trzeba pamita o standaryzacji danych). Uzyskane wyniki nale偶y
przedstawi na odpowiednich wykresach ilustrujcych moce test贸w z uwzgldnieniem: <br />
- liczby danych, <br />
- liczby stopni swobody generowanego rozkadu t-Studenta, 2
```{r}
library(ggplot2)
power_fun <- function(n,df,pit=FALSE){
    if(!pit){
      result <- mean(
                  sapply(1:1000, function(i){
                    sample <- rt(n,df)
                    sample <- (sample - mean(sample))/sd(sample)
                    ks.test(sample,'pnorm')$p.value < 0.05}))
    } else{
      result <- mean(
                  sapply(1:1000, function(i){
                    sample <- rt(n,df)
                    sample <- (sample - mean(sample))/sd(sample)
                    ks.test(pnorm(sample,0,1),'punif',0,1)$p.value < 0.05}))
    }
}

n_seq = c(seq(5,100,5),seq(125,300,25))
df_seq = c(3,5,10,30)
data_list <-
  lapply(n_seq, function(n){
    data.frame(
      n = n,
      df = df_seq,
      odsetek = sapply(df_seq, function(df) power_fun(n, df))
    )  
  })
data <- do.call(rbind, data_list)
ggplot(data = data, aes(x=n,y=odsetek, col = factor(df))) +
  geom_line() + 
  geom_hline(yintercept=0.05, linetype='dotted') + 
  geom_hline(yintercept=1, linetype='dotted') +
  ggtitle("KS test") + labs(col = "Stopnie swobody")

### PIT
data_list_pit <-
  lapply(n_seq, function(n){
    data.frame(
      n = n,
      df = df_seq,
      odsetek = sapply(df_seq, function(df) power_fun(n, df, TRUE))
    )  
  })
data_pit <- do.call(rbind, data_list_pit)
ggplot(data = data_pit, aes(x=n,y=odsetek, col = factor(df))) +
  geom_line() + 
  geom_hline(yintercept=0.05, linetype='dotted') + 
  geom_hline(yintercept=1, linetype='dotted') +
  ggtitle("KS test PIT") + labs(col = "Stopnie swobody")


```
<br />
Nie wida znaczcych r贸偶nic.