---
title: "Zadanie2"
author: "ukasz Pyrek"
date: "2023-05-03"
output: html_document
---

```{r setup, include=FALSE}
knitr::opts_chunk$set(cache = TRUE, warning = FALSE)
```
Za pomoc odpowiednich symulacji zbada odsetek odrzuce prawdziwej hipotezy g贸wnej (tzn. bd
I rodzaju) w tecie Komogorowa i tecie 
2 w przypadku weryfikacji zgodnoci z rozkadem 
2 o
r贸偶nych stopniach swobody, tzn. generowa dane pochodzce z rozkadu 
2 o  stopniach swobody i
weryfikowa hipotez, 偶e dane maj rozkad 
2 o  st. swobody. Nale偶y por贸wna wyniki
klasycznego sposobu testowania i testowania z wykorzystaniem PIT (probability integral transform).
Uzyskane wyniki nale偶y przedstawi na odpowiednich wykresach ilustrujcych moce test贸w z
uwzgldnieniem: <br />
- liczby danych, <br />
- liczby stopni swobody generowanego rozkadu <br />
```{r}
library(DescTools)
library(ggplot2)
library(zoo)


power_fun <- function(test, n, df, pit = FALSE){
  if(toString(test) == 'ks.test'){
    if(!pit){
      result <- mean(
                  sapply(1:1000, function(i){
                    ks.test(rchisq(n,df),'pchisq', df)$p.value < 0.05}))
    } else{
      result <- mean(
                  sapply(1:1000, function(i){
                    ks.test(pchisq(rchisq(n,df),df),'punif',0,1)$p.value < 0.05}))
    }
    return(result)
  }
  if(toString(test) == 'chisq'){
    if(!pit){
      result <- mean(
                  sapply(1:1000, function(i){
                    sample <- rchisq(n,df)
                    min_ <- min(sample)
                    max_ <- max(sample)
                    no_of_bins <- round(sqrt(n))
                    bin_width <- round((max_-min_)/no_of_bins,2)
                    h <- hist(sample,breaks=c(seq(min_,max_+bin_width,bin_width)), plot = FALSE)
                    breaks_cdf <- pchisq(h$breaks,df)
                    probs <- rollapply(breaks_cdf, 2, function(x) x[2] - x[1])
                    chisq.test(h$counts, p=probs, rescale.p=TRUE)$p.value < 0.05
                  }))
    } else{
      result <- mean(
                  sapply(1:1000, function(i){
                    sample <- pchisq(rchisq(n,df),df)
                    min_ <- min(sample)
                    max_ <- max(sample)
                    no_of_bins <- round(sqrt(n))
                    bin_width <- round((max_-min_)/no_of_bins,2)
                    h <- hist(sample,breaks=c(seq(min_,max_+bin_width,bin_width)), plot = FALSE)
                    breaks_cdf <- punif(h$breaks,0,1)
                    probs <- rollapply(breaks_cdf, 2, function(x) x[2] - x[1])
                    chisq.test(h$counts, p=probs, rescale.p=TRUE)$p.value < 0.05
                  }))
    }
    return(result)
  }
}


n_seq = c(seq(5,100,5),seq(125,300,25))
df_seq = c(3,5,10,30)

for(test in c('chisq','ks.test')){
  data_list <- NULL
  data <- NULL
  data_list <-
    lapply(n_seq, function(n){
      data.frame(
        n = n,
        df = df_seq,
        odsetek = sapply(df_seq, function(df) power_fun(test, n, df))
      )  
    })
  data <- do.call(rbind, data_list)
  plot <- ggplot(data = data, aes(x=n,y=odsetek, col = factor(df))) +
    geom_line() + 
    geom_hline(yintercept=0.05, linetype='dotted') + 
    geom_hline(yintercept=1, linetype='dotted') +
    ggtitle(test) + labs(col = "Stopnie swobody")
  print(plot)
  ### PIT

  data_list <- NULL
  data <- NULL
  data_list <-
    lapply(n_seq, function(n){
      data.frame(
        n = n,
        df = df_seq,
        odsetek = sapply(df_seq, function(df) power_fun(test, n, df, FALSE))
      )  
    })
  data <- do.call(rbind, data_list)
  plot <- ggplot(data = data, aes(x=n,y=odsetek, col = factor(df))) +
    geom_line() + 
    geom_hline(yintercept=0.05, linetype='dotted') + 
    geom_hline(yintercept=1, linetype='dotted') +
    ggtitle(paste(test,'PIT')) + labs(col = "Stopnie swobody")
  print(plot)
}


```
<br />
H0: pr贸bka pochodzi z rozkadu chi kwadrat <br />
H1: pr贸bka nie pochodzi z rozkadu chi kwadrat <br />
Jak wida test chi kwadrat czciej popenia bd I rodzaju przy poziomie istotnoci 5%.
Test Komogorowa w tej sytuacji zachowuje si wzorowo(odsetek popenienia bdu I rodzaju jest w przybli偶eniu r贸wny poziomie istotnoci)
W tym przypadku wykorzystanie PIT do testowania hipotez nie zmienia znaczco wynik贸w.