---
title: "Zadanie10"
author: "ukasz Pyrek"
date: "2023-06-01"
output: html_document
---

```{r setup, include=FALSE}
knitr::opts_chunk$set(cache = TRUE, warning = FALSE)
```
Za pomoc odpowiednich symulacji zbada wpyw liczby klas (na kt贸re dzielone s dane) odsetek
odrzuce prawdziwej hipotezy g贸wnej (tzn. bd I rodzaju) w tecie 
2 w przypadku weryfikacji
zgodnoci z rozkadem -Studenta o r贸偶nych stopniach swobody, tzn. generowa dane pochodzce z
rozkadu -Studenta o  stopniach swobody i weryfikowa hipotez, 偶e dane maj rozkad -Studenta
o  st. swobody. Uzyskane wyniki nale偶y przedstawi na odpowiednich wykresach ilustrujcych
rozmiary test贸w z uwzgldnieniem:
- liczby danych,
- liczby klas,
- liczby stopni swobody generowanego rozkadu.

```{r}
library(ggplot2)
library(zoo)
error_fun <- function(n,df,bins){
  mean(
    sapply(1:1000, function(i){
      sample <- rt(n,df)
      min_ <- min(sample)
      max_ <- max(sample)
      no_of_bins <- bins
      bin_width <- round((max_-min_)/no_of_bins,10)
      h <- hist(sample,breaks=c(seq(min_,max_+bin_width,bin_width)), plot = FALSE)
      breaks_cdf <- pt(h$breaks,df)
      probs <- rollapply(breaks_cdf, 2, function(x) x[2] - x[1])
      chisq.test(h$counts, p=probs, rescale.p=TRUE)$p.value < 0.05
      }))
}

n_seq = c(seq(5,100,5),seq(125,300,25))
df_seq = c(3,5,10,30,100)
bins_seq = c(3,5,10,15,30)
for(bins in bins_seq){
  data_list <- NULL
  data <- NULL
  data_list <-
    lapply(n_seq, function(n){
      data.frame(
        n = n,
        df = df_seq,
        odsetek = sapply(df_seq, function(df) error_fun(n, df, bins))
      )  
    })
  data <- do.call(rbind, data_list)
  plot <- ggplot(data = data, aes(x=n,y=odsetek, col = factor(df))) +
    geom_line() + 
    geom_hline(yintercept=0.05, linetype='dotted') + 
    geom_hline(yintercept=1, linetype='dotted') +
    ggtitle(bins) + labs(col = "Stopnie swobody")
  print(plot)
}

```
